

Engas Baroni Córdoba, Argentina. eneasbaroni.com.ar linkedin.com/in/eneasbaroni/ github.com/eneasbaroni eneasbaroni@gmail.com +54 (351) 2110423

ACERCA DE MI

Full Stack Developer (MERN stack), Arquitecto y Diseñador Gráfico.

+6 años de experiencia como Project Manager. Desarrollando, gestionando y supervisando proyectos de gran envergadura.

Gran habilidad y manejo de herramientas informáticas, tanto software de programación, como programas de diseño gráfico y desarrollo de arquitectura.

Experiencia respaldada con compromiso, motivación y dedicación. En constante búsqueda de desafíos que pongan a prueba los limites de mis conocimientos y creatividad.

EXPERIENCIA LABORAL

TUTOR DE PROGRAMACION BACKEND en CODERHOUSE

2023-Actualidad

RESPONSABILIDADES

- Corrección de los trabajos prácticos.
- Dictado de clases complementarias.

DESARROLLADOR FULL STACK Freelance

2021-Actualidad

RESPONSABILIDADES

- Diseño web.
- Desarrollo web. Frontend y Backend

Tecnologías Utilizadas:

HTML, CSS, SASS, JAVASCRIPT, REACT JS, NEXT JS, FIREBASE, NODE JS, EXPRESS, BOOTSTRAP, TAILWIND.

PROJECT MANAGER en SIMSA Clima

2016-Actualidad

RESPONSABILIDADES

- Diseño de proyectos de ingeniería termomecanica.
- Computo de materiales y presupuesto.
- Gestión y desarrollo de proyectos. Definiendo los recursos necesarios, coordinando y/o supervisando los diferentes equipos que abarcan cada proyecto.

Tecnologías Utilizadas:

Autocad - Revit - Excel - Software de diseño termomecánico (Varios)

PRINCIPALES LOGROS

- Optimización de tiempos de desarrollo mediante automatización de plantillas.
- Optimización de tiempos de diseño mediante implementación de nuevas tecnologías.

PROJECT DESIGNER en Tesicom/Ingenieria Electrica SRL

2012-2016

RESPONSABILIDADES

- Diseño de proyectos de ingeniería eléctrica, desarrollo de anteproyectos y cómputo de materiales necesarios para obras.
- Desarrollo de proyectos. Definiendo los recursos necesarios y elavorando gráfica técnica de diferentes niveles de detalle.
- Diseño de gráfica empresarial.
- Tecnologías Utilizadas:

Autocad - Revit - Excel - Illustrator - Photoshop

HABILIDADES

Rlandas

Adaptabilidad - Aprendizaje Rápido - Gestión de Proyectos - Planificación - Resolución - Trabajo en Equipo

Duras

Adobe Illustrator - Adobe Photoshop - Autocad - Bootstrap - Express - HTML / CSS - JavaScript - NextJS - NodeJS Python - ReactJS - Tailwind - Object-Oriented Programming (OOP) - Scrum - Sketchup - SQL

EDUCACIÓN

PYTHON

CURSO CERTIFICADO Instituto Coderhouse 2022-2022

PROGRAMACION FULL STACK (MERN)

CURSO CERTIFICADO Instituto Coderhouse 2021-2022

PROGRAMACION FULL STACK (MERN)

CURSO CERTIFICADO Argentina Programa - Gobierno de la Nación 2021-2023

ARQUITECTURA

TITULO UNIVERSITARIO Facultad de Arquitectura Urbanismo y Diseño - UNC 2008-2018

DISEÑO GRAFICO - Nivel 1 y 2

CURSO CERTIFICADO Aguas de la Cañada - Escuela de Diseño 2014-2015

IDIOMAS

ESPAÑOL: Nativo

INGLES: Intermedio B1-B2